# 货币互换

提问人：zcy2401 时间：2023-01-25 14:44:48
老师新年好，请教一下，公司（本位币是人民币）于 22 年 11 月与银行签订外汇买卖业务约定书，用 100 万美元购买99.69万欧元的定期存单， 23 年 11 月再将该欧元存单以约定的成交汇率换回105.39万美元。该业务是否能通过SPPI测试，还有，在 22 年末时点，是否应该将99.69万欧元列报在货币资金-银行存款，同时按照欧元的即期汇率对99.69万欧元确认财务费用-汇兑损益，并根据预期交割日欧元对美元的汇率与交割日锁定汇率的差额并乘以预期美元兑人民币的汇率确认公允价值变动损益，同时确认交易性金融资产/负债。

回答人：chenyiwei
1 、其中可能包含嵌入衍生工具（或单独的衍生工具）。如果存在嵌入衍生工具（货币互换、远期外汇合约等）的，则不能通过SPPI测试。如果一并签订，构成一揽子交易的，可能被理解为不能通过SPPI测试，整体作为一项交易性金融工具处理。
2 、是。在 22 年末时点，应该将99.69万欧元列报在货币资金-银行存款，同时按照欧元的即期汇率对99.69万欧元确认财务费用-汇兑损益，并根据预期交割日欧元对美元的汇率与交割日锁定汇率的差额并乘以预期美元兑人民币的汇率确认公允价值变动损益，同时确认交易性金融资产/负债。